臺灣花蓮地方法院刑事判決　　　　　　　　　　　　　八十九年度易字第八八一號
　　公　訴　人　臺灣花蓮地方法院檢察署檢察官
　　被　　　告　乙○○
　　選任辯護人　簡燦賢
右列被告因違反就業服務法案件，經檢察官提起公訴（八十九年度偵字第二０九一號
），本院判決如左：
    主  文
乙○○意圖營利，違反任何人不得媒介外國人非法為他人工作，處罰金新台幣參萬元
，如易服勞役以參佰元即新台幣玖佰元折算壹日。緩刑貳年。
    事  實
一、乙○○係旭生人力仲介公司（下簡稱旭生公司）花蓮公司之業務員，旭生公司於
    八十八年一月間合法媒介菲律賓籍勞工DULNUAN ROSEVIL在沈儷珠住處從事監護
    工，嗣因沈麗珠經濟狀況不佳不願再聘僱該外勞，詎乙○○竟意圖營利，在未辦
    妥雇主轉換手續前，即於同年六月十日，非法媒介該外勞至丙○○（因犯罪後之
    法律已廢止其刑罰，故判決免訴）花蓮市○○路三號住處，幫丙○○從事看護工
    作，嗣於同年七月五日始向行政院勞工委員會職業訓練局基隆區就業服務中心（
    下稱基隆就業服務中心）花蓮服務站提出接續聘僱之申請，然因未繳納保證金，
    且未依限補正，故未辦妥外勞轉換手續。嗣經警於八十九年五月十日下午二時許
    ，在上址查獲。
二、案經甲○○○察局移送臺灣花蓮地方法院檢察署檢察官偵查起訴。
    理  由
一、訊據被告乙○○矢口否認有前揭犯行，辯稱：沈麗珠向伊表示經濟狀況不佳欲轉
    換外勞，伊申請辦理撤銷手續過程中，丙○○之夫向伊洽詢僱用外勞事宜，伊乃
    將沈女之電話、地址給郭女之夫，並告知要辦妥轉換手續始可承接，因郭女一直
    未繳保證金致轉換手續無法完成，但該外勞已被沈麗珠自行帶到丙○○住處。另
    伊僅為公司職員，只領公司薪水，仲介費用歸公司，因該外勞係伊公司引進，基
    於服務態度才幫忙轉換雇主，並無營利意圖云云。經查，證人沈麗珠之代理人沈
    金龍與被告丙○○之代理人呂浩榮於八十八年七月五日，至基隆就業服務中心花
    蓮服務站辦理轉換雇主之程序，行政院勞工委員會亦予核備，然因被告丙○○未
    繳保證金，以致未能辦妥轉換雇主手續，此有基隆就業服務中心台八十八勞職外
    字第○九○三○六四號函影本一份、同意書影本二份、委託書、行政院勞工委員
    會台八十八勞職外字第○五四四三四○號函影本一份、基隆就業服務中心基二字
    第一九一六號函影本一份在卷可參，並據證人即基隆就業服務中心花蓮服務站職
    員邱秀蓮證述在卷。次查，該外勞早在八十八年六月十日起（即至基隆就業服務
    中心花蓮服務站辦理轉換雇主程序前），即由丙○○聘僱，此據證人沈麗珠、沈
    金龍於偵查中及外勞DULNUAN ROSEVIL於警訊中證述明確，另同案被告丙○○供
    稱：外勞係被告乙○○告知係轉讓之外勞，先讓伊使用（偵卷十頁），證人沈麗
    珠亦證稱：外勞係伊帶至新雇主家，係仲介告訴伊將外勞直接帶到新雇主家（偵
    卷四十一頁），雖其又稱將外勞帶至丙○○住處時，未告知被告乙○○，然證人
    沈麗珠復證稱：有請人轉告乙○○等語（偵卷四十五頁反面），堪認該外勞係在
    轉換手續未完成前，即由被告乙○○媒介予同案被告丙○○僱用。再被告乙○○
    自承旭生公司主要為伊與弟弟二人出資，轉讓外勞仲介費可賺三千元（九十一年
    四月三日審判筆錄），被告既為外勞仲介公司主要出資者，其媒介行為自有營利
    意圖。此外，並有外勞DULNUAN ROSEVIL之居留證、逾期居停留外人出境許可申
    請書、護照影本在卷可參，事證明確，被告所辯不足採信，犯行堪以認定。
二、核被告乙○○所為，係違反修正前就業服務法第五十六條規定，應依同法第五十
    九條第二項規定論處。又就業服務法業於九十一年一月二十一日公布修正，同月
    二十三日施行，原第五十九條第二項「意圖營利而犯前項之罪者，處三年以下有
    期徒刑、拘役或科或併科新台幣六十萬元以下罰金。」，修正為第六十四條第二
    項「意圖營利而違反第四十五條之規定者，處三年以下有期徒刑、拘役或科或併
    科新台幣一百二十萬元以下罰金。」，比較新舊法，以舊法有利於行為人，自應
    適用行為時法。爰審酌被告犯罪之手段、目的、所得之利益及犯罪後態度等一切
    情狀，量處如主文所示之刑，並諭知易服勞役之折算標準。末查，被告前未曾受
    有期徒刑以上刑之宣告，有臺灣高等法院被告全國前案紀錄表乙紙在卷可稽，因
    一時失慮，致罹刑典，經此刑之宣告後，應知警惕而無再犯之虞，本院因認暫不
    執行其宣告刑為適當，併予宣告緩刑二年，用啟自新，並觀後效。
三、據上論結，應依刑事訴訟法第二百九十九條第一項前段，修正前就業服務法第五
    十九條第二項、第五十六條，刑法第十一條前段、第四十二條第二項、第七十四
    條第一款、第二條第一項前段，罰金罰鍰提高標準條例第二條，判決如主文。
本案經檢察官薛智友到庭執行職務
中      華      民      國    九十一    年      四      月      十九    日
                              臺灣花蓮地方法院刑事庭
                              法    官  湯  文  章
右正本證明與原本無異。
如對本判決不服，應於送達後十日內，向本院提出上訴狀。（應抄附繕本）
                              法院書記官
中      華      民      國    九十一    年      四      月      十九    日
附錄本判決論罪之法律條文
修正前就業服務法第五十六條：
任何人不得媒介外國人非法為他人工作。
修正前第五十九條第二項：
意圖營利而犯前項之罪者，處三年以下有期徒刑、拘役或科或併科新台幣六十萬元以
下罰金。
